# 已质押应收账款附注披露

提问人：PIL 时间：2016-11-28 11:44:03
企业向银行申请质押借款，合同约定以企业的应收账款为质押物，未约定具体金额，请问年报披露受限资产时填列资产负债表日的应收账款余额还是发生日的余额呢？

回答人：chenyiwei
看质押合同的具体条款约定，不过一般理解期末受限资产应当是该等资产的期末账面价值。